【裁判字號】    89,易,185
【裁判日期】    890413
【裁判案由】    違反台灣省內菸酒專賣暫行條例
【裁判全文】
臺灣雲林地方法院刑事判決                      八十九年度易字第一八五號
    公  訴  人  臺灣雲林地方法院檢察署檢察官
    被      告  甲○○
右列被告因違反臺灣省內菸酒專賣暫行條例案件，經檢察官提起公訴（八十九年度偵
字第八一四號），本院判決如左：
    主      文
甲○○販賣未貼專賣憑證之菸類，處有期徒刑肆月，如易科罰金以佰元折算壹日。
扣案之未貼專賣憑證之洋菸壹佰陸拾包沒收。
    事      實
一、甲○○曾有二次違反臺灣省內菸酒專賣暫行條例之犯罪前科，猶不知所悔悟，復
    於民國八十九年一月二十八日上午，在雲林縣元長鄉○○村○○路七之十二號其
    所經營之「統一興超市」內，向綽號「阿狗」不詳姓名年籍之男子，以每包新臺
    幣（下同）三十五元之價格販入未貼專賣憑證之「大衛杜夫牌」香煙一百包、「
    峰牌」香煙四十包、「七星牌」香煙二十包後，再準備以每包「大衛杜夫牌」香
    煙五十元、「峰牌」香煙六十元、「七星牌」香煙四十元價格販賣予不特定之顧
    客。嗣於當日下午三時二十分許，在上址為警查獲，並扣得上開未貼專賣憑證之
    菸類一百六十包。
二、案經雲林縣警察局移請臺灣省乙○○○○嘉義分局移送臺灣雲林地方法院檢察署
    檢察官偵查起訴。
    理      由
一、右揭事實，業經被告於警、偵訊時坦承不諱，並有扣押物品表一紙在卷可資佐證
    ；雖被告於本院審理中辯稱：伊不知被查獲者係未稅洋煙云云。惟查，被告係以
    經營雜貨店為業，且其曾有二次違反臺灣省內菸酒專賣暫行條例第三十七條第五
    款之罪之前科，當知未貼專賣憑證之菸類不得販售。再者，前揭被查扣之香煙非
    係被告向菸酒專賣機構所購入，係屬來路不明之菸類，業經被告自承在卷，猶仍
    辯稱不知其被查獲之菸類未貼專賣憑證，顯係卸責之詞，不足採信。從而，本件
    被告犯行堪以認定。
二、核被告所為係犯台灣省內菸酒專賣暫行條例第三十七條第五款之販賣未貼專賣憑
    證之菸類罪。爰審酌被告前曾有二次違反臺灣省內菸酒專賣暫行條例之犯罪前科
    ，此次復行再犯同類型之罪行，足徵被告仍不知所悔悟；又被告其行為足以影響
    國家稅收，造成稅負不公，惟其犯罪後態度尚稱良好等一切情狀，量處如主文所
    示之刑，並諭知易科罰金之折算標準。扣案之未貼專賣憑證之洋菸一百六十包併
    依同條例第四十條第一款規定沒收之。
據上論斷，應依刑事訴訟法第二百九十九條第一項前段，臺灣省內菸酒專賣暫行條例
第三十七條第五款、第四十條第一款，刑法第十一條前段、第四十一條，罰金罰鍰提
高標準條例第一條前段、第二條，判決如主文。
本案經檢察官劉仁慈到庭執行職務。
中    華    民    國      八十九      年      四      月      十三      日
  臺灣雲林地方法院刑事庭第二庭
                                      法  官  蔣  得  忠
右正本證明與原本無異。
如不服本件判決，應於判決送達後十日內向本院提出上訴狀。（須附繕本）
                                      書記官  陳  姵  君
中    華    民    國      八十九      年      四      月      十三      日
台灣省內菸酒專賣暫行條例第三十七條第五款
有左列各款行為之一者，處一年以下有期徒刑、拘役或科或併科五千元以下罰金：
  五  違反第三十條之規定，販賣或轉讓未貼專賣憑證之菸類或酒類者。


司法院資訊處製作；財團法人民間司法改革基金會備份。
